臺灣臺中地方法院刑事裁定
                                     110年度聲字第4510號
聲  請  人  臺灣臺中地方檢察署檢察官
受  刑  人  陳嘉宏



上列聲請人因受刑人數罪併罰有二裁判以上，聲請定其應執行之
刑（110年度執聲字第3000號），本院裁定如下：
    主    文
陳嘉宏犯如附表所示各罪所處之刑，應執行有期徒刑貳年柒 月
。
    理    由
一、聲請意旨略以：受刑人陳嘉宏犯如附表所示之罪，先後判決
    確定如附表，爰依刑事訴訟法第477條第1項、刑法第53條及
    第51條第5款規定，聲請定應執行之刑等語。
二、裁判確定前犯數罪者，併合處罰之。但有下列情形之一者，
    不在此限：一、得易科罰金之罪與不得易科罰金之罪。二、
    得易科罰金之罪與不得易服社會勞動之罪。三、得易服社會
    勞動之罪與不得易科罰金之罪。四、得易服社會勞動之罪與
    不得易服社會勞動之罪。前項但書情形，受刑人請求檢察官
    聲請定應執行刑者，依第51條規定定之，刑法第50條定有明
    文。又數罪併罰而分別宣告其罪之刑，宣告多數有期徒刑者
    ，於各刑中之最長期以上，各刑合併之刑期以下，定其應執
    行之刑期，但不得逾30年，刑法第51條第5款亦有明文。
三、查受刑人陳嘉宏前於民國（下同）107年1月8日因三人以上
    共同犯詐欺取財罪，經本院以108年度訴字第1447號判決判
    處有期徒刑1年1月確定（如附表編號1）；又於107年1月8日
    （共2次）、107年1月9日因三人以上共同犯詐欺取財罪、10
    7年1月8日因三人以上共同犯詐欺取財未遂罪，經臺灣南投
    地方法院以107年度訴字第52號判決分別判處有期徒刑1年（
    被害人蔡丁學部分）、有期徒刑1年（被害人吳虹慧部分）
    、有期徒刑6月（如附表編號4）、有期徒刑1年（如附表編
    號5），應執行有期徒刑1年8月，上訴後，經臺灣高等法院
    臺中分院以108年度上訴字第889號撤銷前開部分判決，就被
    害人蔡丁學、吳虹慧部分，分別改判處有期徒刑1年2月（如
    附表編號2）、有期徒刑1年3月（如附表編號3）與定應執行
    有期徒刑2年確定；再於107年1月4日因三人以上共同犯詐欺
    取財罪，經本院以110年度訴更一字第3號判決判處有期徒刑
    1年2月確定（如附表編號6）；前開如附表編號1至6所示之
    罪刑，經本院以110年度聲字第3007號裁定定應執行有期徒
    刑2年6月確定；又於108年6月25日因幫助犯詐欺取財罪，經
    本院以110年度中簡字第1515號判決判處有期徒刑2月確定（
    如附表編號7），有上開判決書、裁定及臺灣高等法院被告
    前案紀錄表各1份在卷可稽。而本件受刑人所犯如附表編號7
    所處之罪為得易科罰金及得易服社會勞動之罪，與附表編號
    4所示不得易科罰金惟得易服社會勞動之罪及附表編號1至3
    、5至6所處各罪為不得易科罰金及不得易服社會勞動之罪，
    核屬刑法第50條第1項但書所示不得併合處罰之情形，然因
    受刑人就如附表所示各罪已請求檢察官聲請定應執行刑，此
    有受刑人陳嘉宏於110年11月9日所提出之「臺灣臺中地方檢
    察署刑法第50條第1項但書案件是否請求定應執行刑調查表
    」1紙附卷可稽，是檢察官聲請定其應執行之刑，經核與法
    律規定相符，爰依法定其應執行之刑。　　
四、次按數罪併罰之定應執行之刑，係出於刑罰經濟與責罰相當
    之考量，並非予以犯罪行為人或受刑人不當之利益，為一種
    特別的量刑過程，相較於刑法第57條所定科刑時應審酌之事
    項係對一般犯罪行為之裁量，定應執行刑之宣告，乃對犯罪
    行為人本身及所犯各罪之總檢視，除應考量行為人所犯數罪
    反應出之人格特性，並應權衡審酌行為人之責任與整體刑法
    目的，包含各別刑罰規範之目的、輕重罪間體系之平衡、整
    體犯罪非難評價、各行為彼此間之偶發性、與被告前科之關
    聯性、各行為所侵害法益之專屬性或同一性、數罪對法益侵
    害之加重效應、罪數所反映之被告人格特性與犯罪傾向、社
    會對特定犯罪例如一再殺人或販毒行為處罰之期待等因素，
    在量刑權之法律拘束性原則下，依刑法第51條第5款之規定
    ，採限制加重原則，以宣告各刑中之最長期為下限，各刑合
    併之刑期為上限，但最長不得逾30年，資為量刑自由裁量權
    之外部界限，並應受法秩序理念規範之比例原則、平等原則
    、責罰相當原則、重複評價禁止原則等自由裁量權之內部抽
    象價值要求界限之支配，使以輕重得宜，罰當其責，俾符合
    法律授與裁量權之目的，以區別數罪併罰與單純數罪之不同
    ，兼顧刑罰衡平原則（最高法院96年度台上字第7583號、10
    0年度台上字第21號判決意旨參照）。再者，法院於酌定執
    行刑時，不得違反刑法第51條之規定，並應體察法律規範之
    目的，謹守法律內部性界限，以達刑罰經濟及恤刑之目的。
    法院依刑法第51條第5款定執行刑者，宜注意刑罰邊際效應
    隨刑期而遞減及行為人所生痛苦程度隨刑期而遞增之情形，
    並考量行為人復歸社會之可能性，妥適定執行刑。執行刑之
    酌定，並宜綜合考量行為人之人格及各罪間之關係；審酌各
    罪間之關係時，宜綜合考量數罪侵害法益之異同、對侵害法
    益之加重效應及時間、空間之密接程度，各罪間之獨立程度
    較高者，法院宜酌定較高之執行刑，但仍宜注意維持輕重罪
    間刑罰體系之平衡。
五、本院審酌受刑人陳嘉宏分別犯如附表編號1至3、5至6所示三
    人以上共同詐欺取財罪，如附表編號4所示三人以上共同詐
    欺取財未遂罪，如附表編號7所示幫助詐欺取財罪，就附表
    編號1至6部分均為加重詐欺犯行，且所侵害者係不同被害人
    之財產法益，惟受刑人係於107年1月4日加入同一詐欺集團
    擔任領取人頭帳戶內詐欺款項之車手，而於自107年1月4日
    起至同年1月9日短期間內密接為附表編號1至6所示之犯行，
    於執行刑之量定時，自應予整體考量避免過苛；然受刑人於
    附表編號1至6所示犯行，於107年1月10日遭警方查獲後，分
    別由臺灣高等法院臺中分院及本院審理中，本件受刑人竟全
    無悔意仍在108年6月25日再犯附表編號7所示幫助詐欺取財
    罪，則由受刑人一再觸犯詐欺取財罪，尤見其惡性甚顯，定
    執行刑自不應過予輕縱，惟考量幫助犯較正犯之犯罪態樣輕
    微，並斟酌本件對全體犯罪應予之整體非難評價程度，暨前
    述各罪定應執行刑之外部界限（各宣告刑中刑期最長之有期
    徒刑1年3月以上，各刑合併之刑期即有期徒刑6年4月以下）
    及不利益變更禁止（編號1至6所示之罪前經定應執行有期徒
    刑2年6月，及加計編號7所示之罪之宣告刑即有期徒刑2月，
    其總和為2年8月）等內部界限，復參酌受刑人對本件定應執
    行刑表示「無意見」等語，有本院詢問受刑人定應執行刑陳
    述意見表在卷可憑（見本院卷第35頁）等情狀，爰依法定其
    應執行之刑如主文所示。
中　　華　　民　　國　　111 　年　　2 　　月　　25　　日
                    刑事第八庭    法  官  高思大
以上正本證明與原本無異。
如不服本裁定，應於收受送達後5日內向本院提出抗告狀（應附繕本）。　　　　　　　　　　
                                  書記官  黃聖心
中　　華　　民　　國　　111 　年　　2 　　月　　25　　日
附表：
編號   1 2 3 罪名   加重詐欺 加重詐欺 加重詐欺 宣告刑   有期徒刑1年1月 有期徒刑1年2月 有期徒刑1年3月 犯罪日期   107年1月8日 107年1月8日 107年1月8日 偵查(自訴)機關 年度案號   臺中地檢署107年度偵字第25878號等 南投地檢署107年度偵字第370號等 南投地檢署107年度偵字第370號等 最後事實審 法院  臺中地院 中高分院 中高分院  案號  108年度訴字第1447號 108年度上訴字第889號 108年度上訴字第889號  判決日期  108年10月24日 109年3月10日 109年3月10日 確定判決 法院  臺中地院 中高分院 中高分院  案號  108年度訴字第1447號 108年度上訴字第889號 108年度上訴字第889號  判決 確定日期  108年11月18日 109年4月14日 109年4月14日 是否為得易科罰金、易服社會勞動之案件   不得易科罰金、易服社會勞動 不得易科罰金、易服社會勞動 不得易科罰金、易服社會勞動 備註   編號1～6定應執行有期徒刑2年6月   
編號   4 5 6 罪名   加重詐欺未遂 加重詐欺 加重詐欺 宣告刑   有期徒刑6月 有期徒刑1年 有期徒刑1年2月 犯罪日期   107年1月8日 107年1月9日 107年1月4日 偵查(自訴)機關 年度案號   南投地檢署107年度偵字第370號等 南投地檢署107年度偵字第370號等 南投地檢署107年度偵字第370號等 最後事實審 法院  中高分院 中高分院 中高分院  案號  108年度上訴字第889號 108年度上訴字第889號 108年度上訴字第889號  判決日期  109年3月10日 109年3月10日 109年3月10日 確定判決 法院  中高分院 中高分院 中高分院  案號  108年度上訴字第889號 108年度上訴字第889號 108年度上訴字第889號  判決 確定日期  109年4月14日 109年4月14日 109年4月14日 是否為得易科罰金、易服社會勞動之案件   不得易科罰金、得易服社會勞動 不得易科罰金、易服社會勞動 不得易科罰金、易服社會勞動 備註   編號1～6定應執行有期徒刑2年6月   
編號   7 罪名   幫助詐欺 宣告刑   有期徒刑2月 犯罪日期   108年6月25日 偵查(自訴)機關 年度案號   臺中地檢署110年度偵字第4150號 最後事實審 法院  臺中地院  案號  110年度中簡字第1515號  判決日期  110年7月21日 確定判決 法院  臺中地院  案號  110年度中簡字第1515號  判決 確定日期  110年8月24日 是否為得易科罰金、易服社會勞動之案件   得易科罰金、易服社會勞動 備註   臺中地檢署110年度執字第12617號